【裁判字號】    94,訴,1654
【裁判日期】    950126
【裁判案由】    違反毒品危害防制條例
【裁判全文】
臺灣臺南地方法院刑事判決              94年度訴字第1654號
公  訴  人  臺灣臺南地方法院檢察署檢察官
被      告  甲○○
上列被告因違反毒品危害防制條例案件，經檢察官提起公訴（94
年度毒偵字第3012號），被告就犯罪事實為有罪之陳述，本院裁
定進行簡式審判程序，判決如下：
    主  文
甲○○連續施用第一級毒品，處有期徒刑捌月，扣案第一級毒品
海洛因拾貳包（淨重拾玖點陸公克）沒收銷燬之；又連續施用
第二級毒品，處有期徒刑肆月，扣案第二級毒品安非他命拾包
（毛重貳佰壹拾柒點玖公克）沒收銷燬之。應執行有期徒刑拾月
，扣案第一級毒品海洛因拾貳包（淨重拾玖點陸公克）及第二
級毒品安非他命拾包（毛重貳佰壹拾柒點玖公克）均沒收銷燬
之。
    事  實
一、甲○○前因違反毒品危害防制條例施用毒品案件，經本院以
    九十三年度毒聲字第一三八號裁定觀察勒戒，嗣因無繼續施
    用毒品傾向，於九十三年三月十六日釋放後，經臺灣臺南地
    方法院檢察署檢察官於九十三年三月十六日以九十三年度毒
    偵字第三四一號為不起訴處分確定。其再因施用第一級毒品
    海洛因（以下簡稱海洛因）以及施用第二級毒品安非他命（
    以下簡稱安非他命）案件，經本院於九十四年七月十九日以
    九十四年度訴字第四八九號判處有期徒刑一年一月，於九十
    四年十一月十七日確定【與本案不構成累犯亦無連續犯之裁
    判上一罪關係】。詎甲○○仍未戒除毒癮，竟分別基於施用
    海洛因以及安非他命之概括犯意，於上開觀察勒戒執行完畢
    釋放後五年內之九十四年七月二十日起至同年月二十二日止
    ，以每天約一次之頻率，在其位於臺南市○區○○路六八九
    號住處，將海洛因摻入香菸點火燒烤吸食、安非他命則放在
    錫箔紙上燒烤等方式，連續施用海洛因及安非他命多次。嗣
    九十四年七月二十二日因警前往臺南縣仁德鄉○○村○○路
    六九號「假日汽車賓館」二○一號室，當場查獲甲○○、郭
    春祈及劉育志三人在場，並於甲○○身上之背包內查獲其所
    持有之海洛因十二包（淨重十九點六三公克，空包裝重五點
    七四公克）、安非他命十三包（毛重二百十七點九公克），
    經其同意採集尿液送驗，結果呈嗎啡及安非他命類陽性反應
    ，始知上情。
二、案經臺南市警察局第六分局報告臺灣臺南地方法院檢察署檢
    察官偵查起訴。
    理  由
一、本件被告所犯為死刑、無期徒刑、最輕本刑為三年以上有期
    徒刑以外之罪，亦非屬高等法院管轄之第一審案件，其於準
    備程序進行中，先就被訴事實為有罪之陳述，經法官告知簡
    式審判程序之旨，並聽取檢察官及被告之意見後，依刑事訴
    訟法第二百七十三條之一第一項、第二百七十三條之二等規
    定，裁定由受命法官獨任進行簡式審判程序，且不受同法第
    一百五十九條第一項、第一百六十一條之二、第一百六十一
    條之三、第一百六十三條之一及第一百六十四條至第一百七
    十條所規定證據能力認定及調查方式之限制，合先敘明。
二、上開犯罪事實，業據被告於本院審理時自白承認（見本院卷
    第十八頁），而被告經員警實施採尿，送長榮大學依據酵素
    免疫分析法ＥＩＡ初步檢驗，以氣相層析質譜儀ＧＣ＼ＭＳ
    確認檢驗結果，確呈嗎啡及安非他命類陽性反應，有該確認
    報告及尿液送驗名冊各一份（見一八八○號偵查卷第二八至
    二九頁）、並有現場蒐證照片十五張（見警卷第四五至五二
    頁）附卷可憑，另有海洛因十二包及安非他命十三包扣案可
    證（見警卷第三六至三七頁）。其中扣案之白色粉末十二包
    經法務部調查局以呈色試驗法、氣相層析質譜分析法鑑驗結
    果，確實含有第一級毒品海洛因成分（淨重十九點六三公克
    ，包裝袋重五點七四公克），有該局九十四年十月七日調科
    壹字第二○○○○五七七三號鑑定通知書一紙在卷可稽（見
    三○一二號偵查卷第十頁）；扣案之白色結晶體十三包含包
    裝袋毛重二百十七點九公克，以龍騰科技之試劑檢驗盒初步
    檢驗結果，含有第二級毒品安非他命成分，有臺南市警察局
    第六分局查獲毒品危害防制條例毒品初步檢驗報告單一紙在
    卷可稽（見警卷第二六頁），則上開扣案物品確實屬於第一
    級毒品海洛因及第二級毒品安非他命無疑，足認被告自白與
    事實相符，應堪採信。綜上，本案事證明確，被告犯行應堪
    認定。
三、論罪科刑：
  (一)按觀察勒戒執行完畢釋放後，五年內再犯毒品危害防制條例
    第十條之罪者，檢察官應依法追訴，同條例第二十三條第二
    項定有明文。查被告因施用毒品案件經裁定觀察勒戒後，因
    無繼續施用毒品傾向，於九十三年三月十六日經檢察官為不
    起訴處分確定，並於當日釋放，有臺灣高等法院被告前案紀
    錄表各一份在卷可稽（見本院卷第四、六頁），此次於五年
    內再犯施用毒品罪，即應依刑事訴訟程序依法追訴、審理。
  (二)按海洛因及安非他命分別係毒品危害防制條例第二條第二項
    第一款、第二款所明定之第一、二級毒品。核被告所為，係
    違反同條例第十條第一項、第二項之施用第一級、第二級毒
    品罪。被告持有海洛因及安非他命後進而施用，其持有之低
    度行為，為施用之高度行為所吸收，均不另論罪。所犯上開
    二罪間，犯意各別，罪名有異，應予分論併罰。又被告多次
    施用海洛因及安非他命之犯行，時間緊接，構成要件相同，
    且係基於概括犯意反覆為之，為連續犯，應依刑法第五十六
    條之規定論以一罪，並均加重其刑。爰審酌被告不知端正行
    為避免犯罪，於施用毒品案件判決宣判後尚未執行之際，仍
    一再施用毒品，足見被告輕忽法律，尚無悛悔之心，惟被告
    於本院審理時猶能坦承犯行，態度尚稱良好等一切情狀，分
    別量處如主文所示之刑，並定其應執行之刑，以資懲儆。
  (三)扣案毒品海洛因十二包（淨重十九點六三公克，空包裝重五
    點七四公克）及安非他命十三包（毛重二百十七點九公克）
    ，為查獲之毒品，係違禁物，不問屬於犯人與否，應依毒品
    危害防制條例第十八條第一項前段之規定，沒收銷燬之。
據上論斷，應依刑事訴訟法第二百九十九條第一項前段、第二百
七十三條之一第一項，毒品危害防制條例第十條第一項、第二項
、第十八條第一項前段，刑法第十一條前段、第五十六條、第五
十一條第五款，判決如主文。
本案經檢察官乙○○到庭執行職務。
中    華    民    國    95    年    1     月    26    日
                  刑事第十一庭  法  官  李東柏
以上正本證明與原本無異。
如不服本判決，應於判決送達後十日內，向本院提出上訴狀。
                                書記官  簡湘雲
中    華    民    國    95    年    1     月    26    日
附錄本案論罪科刑法條全文：
毒品危害防制條例第十條第一項、第二項
施用第一級毒品者，處六月以上五年以下有期徒刑。
施用第二級毒品者，處三年以下有期徒刑。


司法院資訊處製作；財團法人民間司法改革基金會備份。
